# 股权转让相关问题

提问人：lbwl 时间：2011-05-18 10:01:55
我公司现有一房地产项目准备与他人合作采取的模式是这样： 1 我公司成立个100%项目公司，然后我公司把这个房地产项目卖给这个项目公司，会有一部分评估溢价，比如原来这个项目值 100 万，可能评估后事 150 万， 2 然后我把这个项目公司75%股权转给外部一个单位。在这一步股权没有增值，因为这个项目公司只有这一块地，所以在这一步就不会再增值了，增值已在从我公司转给项目公司这一步体现了。 假如这个事项在一年完成，我现在想问问那我我今年在合并报表上是否有收益，是转让地的收益还是转让股权的收益，陈版给指教下

回答人：chenyiwei
由于出售该项目的权益比例超过半数，导致丧失对该项目的控制权，所以是可以确认处置收益的。但合并报表上体现的处置收益仅是对应于出售给外部投资者的 75 ％权益的部分，即有 25 ％的增值需要抵销，所保留的对该项目的 25 ％权益需比照与联营企业之间的未实现交易损益的抵销处理原则予以按比例抵销处理。该交易的经济实质可以看作本企业以该项目权益出资，与其他投资者共同设立联营企业。